臺灣臺北地方法院民事裁定
111年度小上字第57號
上  訴  人  薛宇鵬  
被  上訴人  粘宥駿  
上列當事人間請求損害賠償事件，上訴人對於民國111 年3 月10
日本院臺北簡易庭111 年度北小字第458 號第一審小額民事判決
提起上訴，本院合議庭裁定如下：
    主  文
上訴駁回。
第二審訴訟費用新臺幣壹仟伍佰元由上訴人負擔。 
    理  由
一、按對於小額程序之第一審裁判，得上訴於管轄之地方法院，
    其審判以合議行之。對於前項第一審裁判之上訴，非以其違
    背法令為理由，不得為之；上訴狀內應記載上訴理由，表明
    下列各款事項︰㈠原判決所違背之法令及其具體內容；㈡依
    訴訟資料可認為原判決有違背法令之具體事實，此觀民事訴
    訟法第436 條之24、第436 條之25自明。所謂判決違背法令
    ，係指判決不適用法規或適用不當，於小額事件之上訴程序
    準用之，此觀民事訴訟法第468 條、第436 條之32第2 項自
    明。再以判決不適用法規或適用不當為上訴理由時，其上訴
    狀或理由書應有具體之指摘，並揭示該法規之條項或內容，
    若係成文法以外之法則，應揭示該法則之旨趣，倘為司法院
    解釋或最高法院之判例，則應揭示該判解之字號或內容，如
    依民事訴訟法第469 條所列第1 款至第5 款理由提起上訴時
    ，其上訴狀或理由書並應揭示合於該條款之事實。是當事人
    於小額訴訟程序提起上訴，如依民事訴訟法第468 條規定，
    以第一審判決有不適用法規或適用法規不當為理由時，其上
    訴狀或理由書應有具體之指摘，並揭示該法規之條項或其內
    容。若係成文法以外之法則，應揭示該法則之旨趣。倘為司
    法院解釋或最高法院之判例，則應揭示該判解之字號或其內
    容。如以民事訴訟法第469 條所列各款情形為理由時，其上
    訴狀或理由書，應揭示合於該條款之事實。上訴狀或理由書
    如未依此項方法表明者，即難認為已對第一審判決之違背法
    令有具體之指摘，其上訴自難認為合法（最高法院71年度台
    上字第314 號判決要旨參照）。又上訴不合法者，第二審法
    院應依民事訴訟法第436 條之32第2 項準用第444 條第1 項
    規定，以裁定駁回之。
二、本件上訴意旨略以：被上訴人於民國110 年10月15日下午3
    時許，在臺北市○○區○○街000 號前騎乘車牌號碼000-00
    0 號普通重型機車撞倒上訴人所有而停放於該處之車牌號碼
    000-0000號普通重型機車（下稱系爭機車）。系爭機車雖因
    向左傾倒而致左側零件毀損，然原裝設之方向燈、後照鏡均
    為改裝精品（下稱系爭零件），如欲更換僅得購置整組，無
    從以單支購買，原判決不應扣除右側系爭零件之維修費用；
    又上訴人得接受被上訴人以恢復系爭機車受損前之狀態為賠
    償損害之方法，而不願以新品零件修復後扣除折舊，且原判
    決係以系爭機車出廠年份為計算折舊之依據，惟系爭零件並
    非出廠時即予裝設，而係陸續購買改裝，原判決就維修金額
    折舊之計算有誤。再上訴人因經濟因素無法支付系爭機車修
    復費用，又因工作地點偏遠、上班時間無大眾運輸工具可搭
    乘，始於系爭機車損壞期間另行租借機車往返居住與工作地
    等語。並聲明：原判決關於租車費用、維修機車費用廢棄。
三、核上訴人前開上訴意旨固以原判決有違法之事實為揭櫫，但
    其指摘者，盡為原審調查及取捨證據、認定事實等職權之行
    使為不當，且原判決事實及理由欄已敘明認定上訴人得請求
    必要修復費用金額及不得請求另行租車代步費用之理由，上
    訴人復未表明原判決違背何種法令及該具體內容，參諸首揭
    規定及要旨，上揭上訴意旨尚不得謂已合法表明原審判決如
    何違背法令之上訴理由。從而，本件上訴，不能認為合法，
    應予駁回。末以，上訴人雖主張系爭零件非在系爭機車出廠
    時即裝設而不得逕以出廠年份為折舊之計算基礎，又或提出
    GOOGLE路線查詢頁面擷圖、拍賣網站零件頁面擷圖欲作為祇
    得一次購買整組之證明（見本院卷第19頁至第35頁），惟該
    等理由與證據直至原判決後始為前開指摘，核屬新攻擊方法
    ，依民事訴訟法第436 條之28當事人於第二審程序原則不得
    提出新攻擊或防禦方法之規定，且本件上訴不合法，業如前
    述，本院亦毋須審酌，末此敘明。
四、依民事訴訟法第436 條之32第1 項準用同法第436 條之19規
    定，小額訴訟程序之第二審法院為訴訟費用之裁判時，應確
    定其訴訟費用額。查本件第二審訴訟費用額確定為新臺幣1,
    500 元，爰諭知如主文第2 項所示。
五、據上論結，本件上訴為不合法，爰依民事訴訟法第436 條之
    32第1 項、第2 項、第444 條第1 項前段、第436 條之19第
    1 項、第95條、第78條，裁定如主文。
中　　華　　民　　國　 111　　年　　6 　　月　　23　　日
                  民事第三庭  審判長法  官  方祥鴻

                                    法  官  王沛元

                                    法  官  黃鈺純
以上正本係照原本作成。
本裁定不得抗告。
中　　華　　民　　國　 111　　年　　6 　　月　　23　　日
                                    書記官  施盈如